臺灣高等法院刑事判決　　　　　　　　　　　　　　九十年度上訴字第一三三三號
　　上　訴　人　臺灣桃園地方法院檢察署檢察官
　　被　　　告　己○○
右上訴人因被告偽造文書等案件，不服臺灣桃園地方法院八十九年度訴字第一六六０
號，中華民國九十年二月二十一日第一審判決（起訴案號：臺灣桃園地方法院檢察署
八十九年度偵字第一四三八三、一六四八０號）提起上訴，本院判決如左：
    主  文
原判決撤銷。
己○○共同連續行使偽造私文書，足以生損害於他人，累犯，處有期徒刑拾月。如附
表一編號所示之相片壹張，及附表二編號Ａ至Ｅ所示之偽造信用卡伍張，暨如附表
三編號至所示簽帳單上偽造之「林玉樹」署押共拾枚均沒收。又連續行使偽造
私文書，足以生損害於他人，累犯，處有期徒刑拾壹月。如附表一編號所示之相片
壹張、如附表二編號Ｆ至Ｊ所示之偽造信用卡伍張，及如附表三編號至所示簽帳
單上偽造之「乙○○」署押共陸枚，暨扣案之大興隆批發購物廣場核發之批發卡貳張
均沒收。應執行有期徒刑壹年柒月，如附表一所示之相片貳張、如附表二所示之偽造
信用卡共拾張、如附表三編號至所示簽帳單上偽造之「林玉樹」署押共拾枚及
編號至所示簽帳單上偽造之「乙○○」署押共陸枚，暨扣案之大興隆批發購物廣
場核發之批發卡貳張均沒收。
    事  實
一、己○○曾因妨害自由案件，經臺灣高雄地方法院以八十五年度訴字第八一五號判
    決判處有期徒刑八月，並經本院高雄分院駁回上訴確定，又因犯傷害罪，經臺灣
    高雄地方法院以八十五年度訴字第二九九九號判決判處有期徒刑三月確定，上開
    二罪經定應執行之刑為有期徒刑十月。又因違反麻醉藥品管理條例及竊盜案件，
    經臺灣高雄地方法院以八十八年度易字第一一七八號判決、本院高雄分院以八十
    六年度上易字第一０五三號判決依序判處有期徒刑七月、一年確定，嗣並定應執
    行為有期徒刑一年五月，而接續執行於民國八十八年四月九日假釋期滿執行完畢
    。
（一）詎己○○仍不知悔改，與劉維正（另案由臺灣高雄地方法院檢察署檢察官偵查
      中）及綽號「小黑」之不詳姓名年籍之成年男子，共同約定持偽造信用卡刷卡
      詐騙財物，再將所購得之物品轉售圖利，每得新臺幣（下同）一萬元，己○○
      可分得三千元。己○○等三人即共同意圖為自己不法之所有，基於概括之犯意
      ，由己○○於八十九年二月初某日下午三、四時許，在高雄市○○路附近，將
      其相片交予劉維正，由劉維正持以換貼於「林玉樹」所遺失之身分證上而變造
      該身分證後，再於同月九日中午十二時許，與己○○及綽號「小黑」者共同駕
      車前往台東市，並在車上將前揭變造之「林玉樹」身分證及如附表二編號Ａ至
      Ｅ所示偽造之華信銀行、荷蘭銀行、第一商業銀行、中國信託商業銀行信用卡
      共五張交予己○○，由己○○各於上開偽造信用卡背面偽造「林玉樹」之署押
      一枚，佯裝係該信用卡持卡人之簽名，推由己○○持前揭偽造信用卡，連續於
      如附表三編號至所示之時間、地點，行使前揭偽造信用卡以刷卡購物，並
      於每次刷卡時，於信用卡簽帳單上（為一式二聯或三聯）偽造「林玉樹」之署
      押（經複寫為一式二枚或三枚），用以表示係該信用卡之持卡人「林玉樹」確
      認消費金額及「持卡人茲同意對於所消費之記帳金額遵守發卡公司申請書所約
      定條款負繳清之責」之意後，持以行使交付各該特約商店，致使各該特約商店
      店員誤認係該信用卡之真正持卡人而陷於錯誤，交付如附表三編號至之金
      額欄所示價值之物品，足以生損害於各該特約商店、發卡銀行及林玉樹。其後
      ，己○○於附表三編號所示時間、地點購物時，先持偽造之荷蘭銀行信用卡
      （如附表二編號Ｂ所示）刷卡購物，因該卡顯示拒絕交易，己○○再持偽造之
      第一商業銀行信用卡（如附表二編號Ｃ所示）刷卡，為該店店員戊○○要求確
      認身分，為己○○拒絕取銷交易而未得逞。嗣於同日晚間九時四十分許，在台
      東市○○路○段之台灣中小企業銀行前，為警循線查獲，並扣得前揭偽造信用
      卡五張、變造之「林玉樹」身分證一張、簽帳單及上開詐欺所得之物品。
（二）己○○因前揭偽卡詐財案件，經警移送檢察官偵辦，而於八十九年二月十日獲
      准交保後，另於同年二月二十三日起迄同年八月三十日止，因違反毒品危害防
      制條例案件，經法院先後裁定送觀察勒戒及強制戒治，迨於八十九年八月三十
      日始停止戒治交付保護管束。詎其竟不知悔改，復另行起意，基於意圖為自己
      不法所有之概括犯意，先於八十九年九月二十日下午二時許，在高雄市○○路
      與玉竹二街交叉路口，以三萬元之代價，向自稱「陳文勇」之不詳姓名年籍成
      年男子購買偽造信用卡及變造身分證，而將其所有之相片交予該名自稱「陳文
      勇」之成年男子，委由「陳文勇」將其照片換貼在乙○○所遺失之身分證上，
      變造該紙身分證後，「陳文勇」即於翌日（八十九年九月二十一日）晚間，在
      前揭處所，將該紙變造之「乙○○」身分證及如附表二編號Ｆ至Ｊ之偽造之台
      新銀行、華僑銀行、花旗銀行、渣打銀行信用卡計五張交予己○○，己○○旋
      即在前揭偽造信用卡背面各偽造「乙○○」之署押一枚，佯裝係該信用卡持卡
      人之簽名。己○○旋即於八十九年九月二十二日，前往雲林縣斗六市，再轉往
      桃園縣大溪鎮，持前揭偽造信用卡，連續於如附表三編號至所示之時間、
      地點，行使前揭偽造信用卡以刷卡購物，並於每次刷卡時，於信用卡簽帳單上
      （為一式二聯）偽造「乙○○」之署押（經複寫為一式二枚），用以表示係該
      信用卡之持卡人「乙○○」確認消費金額及「持卡人茲同意對於所消費之記帳
      金額遵守發卡公司申請書所約定條款負繳清之責」之意後，持以行使交付各該
      特約商店，致使各該特約商店店員誤認係該信用卡之真正持卡人而陷於錯誤，
      交付如附表三編號至之金額欄所示價值之物品，足以生損害於各該特約商
      店、發卡銀行及乙○○。其後，己○○又承前概括犯意，於附表三編號所示
      時間、地點，以「乙○○」之名義，偽造該店之批發卡申請書，並持上開變造
      之「乙○○」身分證及該批發卡申請書行使，表示以乙○○之名，向該店申請
      批發卡之意思，使該承辦人員黃慧玟誤信而製發二紙「乙○○」名義之批發卡
      交予己○○（該申請表於存檔製卡後即予以銷毀），足以生損害於乙○○及大
      興隆批發購物廣場。嗣己○○於該店持偽造之渣打銀行信用卡（如附表二編號
      Ｊ所示）刷卡購物，但尚未在信用卡簽帳單上偽造「乙○○」之署押，即為店
      員發覺係偽卡而報警查獲，並扣得前揭偽造信用卡五張、變造之「乙○○」身
      分證一紙及該批發卡二張。
二、案經臺東縣警察局移送臺灣臺東地方法院檢察署檢察官呈請臺灣高等法院檢察署
    檢察長令轉臺灣桃園地方法院檢察署，及桃園縣警察局大溪分局報告暨台中商業
    銀行股份有限公司訴由臺灣桃園地方法院檢察署檢察官偵查起訴。
    理  由
一、訊據被告己○○，對於右揭事實均坦承不諱（見臺東縣警察局警訊卷第一至四頁
    ，第一○一八號偵查卷第六、七頁，第一四三八三號偵查卷第八十六、八十七頁
    ，原審卷第二十二至二十四、三十七、三十八、七十六、八十六頁，本院卷第九
    十三至九十九頁），核與被害人甲○○、辛○○、陳雅玲、丙○○、庚○○、張
    三才、戊○○、吳麗雲、黃慧玟指述被害情節大致相符（警卷第六至十八頁，第
    一四三八三號偵查卷第十一、七十八頁），並經證人吳維鈞、王乾德、李誠益、
    石濱熙即前揭信用卡發卡銀行員工等人證述屬實（見第一四三八三號偵查卷第六
    十五、六十八、七十、七十二頁），且有變造之林玉樹、乙○○身分證及偽造之
    信用卡十張、簽帳單（含影本）十八紙、統一發票四紙、贓物領據四紙、大潤發
    送貨單二紙、中興批發倉儲商店存根二紙、大興隆購物廣場批發卡二張、乙○○
    報告書一紙、中興倉儲批發卡顧客資料一紙、空白批發卡申請書一紙等物扣案可
    資佐證（警卷第二十三至二十四之二、二十六、二十六之一、二十八至三十一、
    三十二之一、三十四至三十九頁，第一四三八三號偵查卷第十二、十六至十九、
    六十三、六十四、七十九、八十、九十五至九十七頁），被告之自白核與積極事
    證相符。
二、又被告於八十九年二月間及同年九月間之犯行，相隔長達七月，時間顯非緊接，
    且被告於八十九年二月九日之犯行為警查獲後，即因施用毒品案件先後經法院裁
    定送觀察勒戒及強制戒治，及至同年八月三十日始因停止戒治交付保護管束，其
    後於八十九年九月間再起意為前揭犯行，且其後行使偽造信用卡購物犯行並無共
    犯，足認被告係於離開戒治所後，另行起意所為，二者自非連續犯，是被告於原
    審辯稱：係基於概括犯意所為云云，顯係事後卸責之詞，不足採信。又被告於警
    訊中曾一度辯稱不知前揭信用卡是偽造云云，然其於檢察官偵查中供稱：（問：
    知否是偽卡？）知道。（問：為何剛稱不知？）想說不知，判刑較輕等語（見第
    一六四八○偵查卷第二十一頁反面），且被告於原審審理時亦供稱：知道所持信
    用卡係偽造的等語（見原審卷第二十四頁），是被告上開警訊所辯，顯亦係卸責
    之詞，無足採信。
三、綜上各情，本件事證明確，被告犯行洵堪認定。至被告於警訊時所稱其於八十九
    年九月二十二日持偽卡盜刷而被查獲之偽卡係劉維正所偽造交付云云（見第一四
    三八三號偵查卷第五、六、三十、三十一、五十七頁），惟此部分經查與事實不
    符，劉維正並經檢察官不起訴處分在案（見同上偵查卷第一一三頁），是並無證
    據證明此部分劉維正亦係共犯，併此敘明。
四、按在信用卡背面簽名欄簽名，單純自形式上觀察，即足以表示信用卡之簽名者於
    信用卡有效期限內有權使用該信用卡之辨識及證明，並非依習慣或特約表示一定
    用意之證明，性質上係屬刑法第二百十條之私文書（最高法院八十八年度台上字
    第五七三○號判決參照）。又持卡人持信用卡刷卡消費而於簽帳單上簽名，乃表
    示持卡人確認刷卡消費之項目及金額之意，亦屬刑法上之私文書。是在偽造之信
    用卡背面偽簽他人署押，持該偽造信用卡刷卡消費以行使，使特約商店誤信為真
    正，而允以消費，並偽造他人署押於簽帳單上，再持該簽帳單交付於特約商店以
    行使，係犯本件行為時刑法第二百十六條、第二百十條行使偽造私文書罪及第三
    百三十九條第一項之詐欺取財罪。而被告行為後，刑法業於九十年六月二十日增
    訂第二百零一條之一：「意圖供行使之用，而偽造、變造信用卡、金融卡、儲值
    卡或其他相類作為簽帳、提款、轉帳或支付工具之電磁紀錄物者，處一年以上七
    年以下有期徒刑，得併科三萬元以下罰金。行使前項偽造、變造之信用卡、金融
    卡、儲值卡或其他相類作為簽帳、提款、轉帳或支付工具之電磁紀錄物，或意圖
    供行使之用，而收受或交付於人者，處五年以下有期徒刑，得併科三萬元以下罰
    金」，與前述刑法第二百十六條、第二百十條之行使偽造私文書罪，處五年以下
    有期徒刑，經比較新舊法，以舊法有利於被告，依刑法第二條第一項但書之規定
    ，自應適用行為時之法律處斷。
三、核被告己○○所為：
（一）就事實一之(一)部分，係犯刑法第二百十二條之變造特種文書罪、第二百十六條
      、第二百十條之行使偽造私文書罪、第三百三十九條第一項詐欺取財罪、同條
      第三項之詐欺取財未遂罪。公訴人認偽造署押於信用卡背面係偽造準私文書，
      尚有未洽。被告與劉維正及綽號「小黑」之成年男子間，有犯意之聯絡及行為
      之分擔，均為共同正犯。被告以一行為同時偽造署押於簽帳單之一式二聯或三
      聯，係同時偽造同一被害人之多件同類文書，其被害法益僅一，應屬單純一罪
      。被告偽造署押於信用卡及簽帳單上之行為，均為偽造私文書之部分行為，且
      其偽造私文書之低度行為為行使之高度行為所吸收，均不另論罪。又其先後多
      次行使偽造私文書、四次詐欺取財既遂及一次詐欺取財未遂之犯行，均分別時
      間緊接，方法相同，觸犯構成要件相同之罪名，顯各係基於概括之犯意所為，
      均為連續犯，各應依刑法第五十六條以行使偽造私文書、詐欺取財既遂之一罪
      論，並分別加重其刑。又被告所犯上述變造特種文書罪及行使偽造私文書罪、
      詐欺取財既遂罪間，有方法結果之牽連關係，為牽連犯，應依刑法第五十五條
      之規定，從較重之行使偽造私文書罪處斷。
（二）就事實一之(二)部分，係犯刑法第二百十六條、第二百十條之行使變造特種文書
      罪、第二百十六條、第二百十條之行使偽造私文書罪、第三百三十九條第一項
      詐欺取財罪、同條第三項之詐欺取財未遂罪。公訴人認偽造署押於信用卡背面
      係偽造準私文書，尚有未洽。被告就變造特種文書之犯行，與自稱「陳文勇」
      不詳姓名之成年男子間，有犯意之聯絡及行為之分擔，均為共同正犯。其變造
      特種文書之低度行為為行使之高度行為所吸收，不另論罪。被告以一行為同時
      偽造署押於簽帳單之一式二聯，係同時偽造同一被害人之多件同類文書，其被
      害法益僅一，應屬單純一罪。被告偽造署押於信用卡、簽帳單及批發卡申請書
      上之行為，均為偽造私文書之部分行為，且其偽造私文書之低度行為為行使之
      高度行為所吸收，均不另論罪，被告偽造批發卡申請書持以行使之部分，檢察
      官雖漏引起訴法條，但該部分起訴事實既已載明，仍屬業經起訴之事項，本院
      自應併予審理。又其先後多次行使偽造私文書、三次詐欺取財既遂及一次詐欺
      取財未遂之犯行，均分別時間緊接，方法相同，觸犯構成要件相同之罪名，顯
      各係基於概括之犯意所為，均為連續犯，各應依刑法第五十六條以行使偽造私
      文書、詐欺取財既遂之一罪論，並分別加重其刑。又被告所犯上述行使變造特
      種文書罪與行使偽造私文書罪、詐欺取財既遂罪間，有方法結果之牽連關係，
      為牽連犯，應依刑法第五十五條之規定，從較重之行使偽造私文書罪處斷。
（三）被告前揭就事實一之(一)、(二)等二次連續行使偽造私文書之犯行，犯意各別，行
      為互殊，應分論併罰（理由見理由二）。又被告有如事實欄所示之犯罪科刑及
      執行情形，有本院被告全國前案記錄表、臺灣高等法院檢察署刑案紀錄簡覆表
      及臺灣桃園地方法院檢察署刑案資料查註紀錄表各一份在卷可考（見本院卷第
      十九至三十二、一四五至一五六頁，第一四三八三號偵查卷第三十六至五十四
      頁），其於執行完畢後五年內再犯有期徒刑以上之罪，均為累犯，應各依刑法
      第四十七條之規定遞予加重其刑。
四、原審因認被告罪證明確，予以論罪科刑，固非無據。惟查：
（一）被告就犯罪事實欄一之(二)部分，應係成立三次詐欺取財既遂罪，然原判決認此
      部分係成立四次詐欺取財既遂罪，自有未洽。
（二）被告所持以行使之偽造台新銀行信用卡卡號係「0000-0000-0000-0000」號（
      如附表二編號Ｆ所示），有卷附該信用卡影本可證（見第一四三八三號偵查卷
      第十九頁），原判決附表二之（一）１部分誤載為「0000-0000-0000 -000」
      號，尚有未合。
（三）被告於簽帳單上所偽造之「林玉樹」、「乙○○」署押，該簽帳單除附表三編
      號所示部分為一式三聯外，餘均為一式二聯，是被告所偽造「林玉樹」署押
      合計為十三枚，所偽造「乙○○」署押合計為六枚，然原判決於事實欄二之（
      一）部分記載被告所偽造署押各一次（經複寫後一次消費有『三』枚，共二次
      ，計四枚），所載已有錯誤。又原判決事實欄二之（二）部分記載被告偽造署
      押二枚，與相對應之附表一之（三）之４部分則記載偽造署押三枚，核有矛盾
      。另原判決就「乙○○」偽造署押部分，於事實欄記載偽造署押三次均經複寫
      有二枚，共計六枚，然附表部分記載各偽造署押一枚，合計三枚，亦核有矛盾
      ，均有未洽。
（四）被告偽造批發卡申請書並持以行使部分之犯行，業經檢察官起訴，原審漏未裁
      判，自有未當。
（五）被告行為後，刑法業於九十年六月二十日修正增訂第二百零一條之一第二項行
      使偽造信用卡罪之規定，原審未及比較新舊法而為適用，亦有未合。
五、檢察官上訴意旨，指摘移送併辦部分（如附表五所示犯行）與上開起訴部分有連
    續犯之裁判上一罪關係，原審未及審判而有不當云云，雖無理由（詳如理由六之
    (二)所述），然原判決既有上開可議之處，仍屬無可維持，應由本院將之撤銷改判
    。爰審酌被告年輕力壯，不思自食其力正當工作，而貪圖私利，一再持偽造信用
    卡刷卡購物變賣，並其智識、品行、所得財物及犯罪後坦承犯行態度等一切情狀
    ，就上開犯行分別量處如主文第二項所示之刑，並定其應執行刑，資以懲儆。查
    獲之變造「林玉樹」、「乙○○」身分證上之被告相片各一張（如附表一所示，
    共二張），及扣案之偽造信用卡共十張（如附表二所示），均係被告所有且供被
    告犯罪所用之物，業據被告供陳在卷，應依刑法第三十八條第一項第二款宣告沒
    收，又被告於簽帳單（一式二聯或三聯）偽造之「林玉樹」署押計十三枚（如附
    表三編號至所示）及「乙○○」署押計六枚（如附表三編號至所示），
    均應依刑法第二百十九條規定宣告沒收。另被告以「乙○○」名義取得之「批發
    卡」二紙，係被告所有因犯罪所得之物，亦併予依刑法第三十八條第一項第三款
    宣告沒收，至被告偽造之申請書（連同其上之偽造「乙○○」署押），業經銷毀
    而不存在，已如前述，故不予宣告沒收，併此敘明。
六、檢察官併辦部分：（一）臺灣士林地方法院檢察署九十年度偵字第二八二○號併
    辦意旨略以：被告與劉嘉哲、丁○○、張瑞恆及綽號「阿成」之姓名年籍不詳之
    成年男子，共同基於概括犯意之聯絡，意圖為自己不法之所有，由劉嘉哲於九十
    年二月中旬某日將偽造之台北國際商銀信用卡交予被告，被告即於該信用卡背面
    簽上自己「己○○」之署押後，推由被告於附表四所示時間、地點，連續持以刷
    卡詐騙財物，因認被告亦涉犯共同連續偽造私文書罪嫌及詐欺取財罪嫌云云。（
    二）臺灣桃園地方法院檢察署九十年偵字第四五五五號移送併辦意旨略以：被告
    於九十年三月三日，在中壢火車站向綽號「鴨母」不詳姓名之成年男子購買偽造
    之台北銀行信用卡，於該卡背面簽上自己之署押「己○○」，即基於概括犯意，
    持該信用卡，連續於附表五所示時間、地點刷卡詐騙財物，因認被告亦涉犯偽造
    私文書罪嫌及詐欺取財罪嫌云云。（三）臺灣基隆地方法院檢察署九十年度偵字
    第一二八六號移送併辦意旨略以：被告與劉嘉哲、丁○○、賈雄群基於共同犯意
    之聯絡，劉嘉哲於九十年三月中旬，在高雄市三民區○○○路三九五號之金麗凰
    ＫＴＶ，交付八張偽造信用卡於被告，五張偽造信用卡於賈雄群，被告及賈雄群
    各在上開信用卡背面簽上自己之署押，推由被告及賈雄群二人持上開信用卡，於
    附表六所示時間、地點刷卡詐騙財物，因認被告涉犯偽造私文書罪嫌及詐欺取財
    罪嫌云云。（四）臺灣屏東地方法院檢察署九十年度偵字第六六九一號移送併辦
    意旨略以：被告於九十年五月初某日，在高雄市鳳山火車站，以八千元向劉嘉哲
    購買如附表七之(二)所示偽造信用卡三張，持該信用卡於附表七之(一)所示時間、地
    點，刷卡詐騙財物，因認被告涉犯偽造私文書罪嫌及詐欺取財罪嫌云云。公訴人
    並以被告上開併辦犯行與前揭起訴犯行，時間緊接，手段相同，所犯罪名又同一
    ，顯係基於概括犯意所為，為連續犯，為起訴效力所及云云，而併案前來。惟按
    連續犯所謂之基於概括犯意，係指行為人主觀上於實施犯罪之初，即有始終一貫
    之犯意，而後本此一貫之犯意反覆實施其犯罪行為而言，若非本此一貫之犯意反
    覆為之，而係另起新的犯意，縱令所犯罪名相同，亦不屬連續犯之範圍，又所謂
    連續犯，除上開主觀上基於概括之犯意外，客觀上所為犯行之時間須緊接，方法
    相同，觸犯構成要件相同之罪名，始足當之。經查，就附表四至七所示犯罪事實
    ，係被告自九十年二月十四日起陸續所犯，與被告本件八十九年九月間之犯行，
    相隔長達約六月，時間顯非緊接，且據被告於本院調查時供稱：（於八十九年九
    月查獲時收押在桃園看守所）至九十年二月九日交保出來。交保是劉嘉哲叫丁○○幫我辦理交保，保證金十萬元，另外他在台東也幫我交保十萬元，總共欠他二
    十萬，他要我還錢，我沒錢還，所以才犯下後面那些案子（指檢察官併辦部分）
    來還錢等語（見本院卷第一一五頁），並一再自承：自八十九年九月被收押後就
    沒有要從事那些犯罪事情，於九十年二月以後所犯使用偽卡購物是為了還劉嘉哲
錢才犯案，於八十九年九月二十二日持偽卡消費被抓到後就沒有想再做，要洗心
    革面，並一再堅稱我本來不想做了，是劉嘉哲逼我還交保金，我沒有辦法才繼續
    做等語（見本院卷第一一五、一一六、一三八頁），顯見被告於八十九年九月因
    本案收押於看守所時，主觀上已無繼續犯罪之意，而終止原有之犯意，及至九十
    年二月交保後，為償還劉嘉哲交保金二十萬元，始另行起意再為附表四至七所示
    犯行，顯係另起新的犯意，並非本於始終一貫之犯意反覆為之，且上開併辦部分
    ，與本件第二部分犯行，亦相隔長達六月，時間並非緊接，故上開併辦部分與前
    揭論罪科刑部分顯非基於概括犯意所為，而無連續犯之裁判上一罪關係。是此部
    分既未經起訴，與前揭論罪科刑部分復無裁判上一罪關係，尚非本院所得併予審
    究，自應退由公訴人另行依法處理，併此敘明。
據上論結，應依刑事訴訟法第三百六十九條第一項前段、第三百六十四條、第二百九
十九條第一項前段，刑法第二條第一項但書、第二十八條、第五十六條、第二百十六
條、第二百十條、第二百十二條、第三百三十九條第一項、第五十五條、第四十七條
、第二百十九條、第三十八條第一項第二款、第三款，第五十一條第五款、第九款，
罰金罰鍰提高標準條例第一條前段，判決如主文。
本案經檢察官張秋雲到庭執行職務。
中      華      民      國    九十一    年      五      月     十四     日
                                台灣高等法院刑事第四庭
                                    審判長法  官  蔡  永  昌
                                          法  官  周  煙  平
                                          法  官  徐  昌  錦
右正本證明與原本無異。
如不服本判決，應於判決收受送達後十日內向本院提出上訴書狀，其未敘述上訴
之理由者並得於提起上訴後十日內向本院補提理由書（均須按他造當事人之人數
附繕本）。
                                          書記官  吳  金  來
中      華      民      國    九十一    年      五      月     二十     日
附表一（變造之身分證）：
  、變造之林玉樹身分證上之「己○○」相片一張。
  、變造之乙○○身分證上之「己○○」相片一張。
附表二（偽造信用卡）：
┌──┬─────────┬──────────┬────────────┐
│編號│  銀行名稱        │  卡    號          │  信用卡背面偽造之署押  │
├──┼─────────┼──────────┼────────────┤
│  Ａ│  華信銀行        │0000-0000-0000-0000 │偽造「林玉樹」署押一枚  │
├──┼─────────┼──────────┼────────────┤
│  Ｂ│  荷蘭銀行        │0000-0000-0000-0000 │偽造「林玉樹」署押一枚  │
├──┼─────────┼──────────┼────────────┤
│  Ｃ│  第一商業銀行    │0000-0000-0000-0000 │偽造「林玉樹」署押一枚  │
├──┼─────────┼──────────┼────────────┤
│  Ｄ│  中國信託商業銀行│0000-0000-0000-0000 │偽造「林玉樹」署押一枚  │
├──┼─────────┼──────────┼────────────┤
│  Ｅ│  中國信託商業銀行│0000-0000-0000-0000 │偽造「林玉樹」署押一枚  │
├──┼─────────┼──────────┼────────────┤
│  Ｆ│  台新銀行        │0000-0000-0000-0000 │偽造「乙○○」署押一枚  │
├──┼─────────┼──────────┼────────────┤
│  Ｇ│  華僑銀行        │0000-0000-0000-0000 │偽造「乙○○」署押一枚  │
├──┼─────────┼──────────┼────────────┤
│  Ｈ│  花旗銀行        │0000-0000-0000-0000 │偽造「乙○○」署押一枚  │
├──┼─────────┼──────────┼────────────┤
│  Ｉ│  花旗銀行        │0000-0000-0000-0000 │偽造「乙○○」署押一枚  │
├──┼─────────┼──────────┼────────────┤
│  Ｊ│  渣打銀行        │0000-0000-0000-0000 │偽造「乙○○」署押一枚  │
└──┴─────────┴──────────┴────────────┘
附表三：
┌──┬───┬────┬────┬────┬───────┬──────┐
│編號│時  間│消費地點│刷卡金額│購買物品│ 冒用名義及   │ 備 註      │
│    │      │        │(新台幣)│        │ 簽帳單形式   │            │
├──┼───┼────┼────┼────┼───────┼──────┤
│  │2.9.│台東市中│  34388 │行動電話│ 偽造「林玉樹 │ 持附表二編 │
│    │時許│華路一段│        │二支    │ 」署押二枚。 │ 號Ａ之華信 │
│    │      │四七四號│        │        │ 一式二聯     │ 銀行信用卡 │
│    │      │全國電子├────┼────┼───────┼──────┤
│    │      │專賣店  │  18900 │行動電話│ 偽造「林玉樹 │ 持附表二編 │
│    │      │        │        │一支    │ 」署押二枚。 │ 號Ｂ之華信 │
│    │      │        │        │        │ 一式二聯     │ 銀行信用卡 │
├──┼───┼────┼────┼────┼───────┼──────┤
│  │2.9.│台東市四│  19500 │行動電話│ 偽造「林玉樹 │ 持附表二編 │
│    │時│維路三段│        │一支    │ 」署押三枚。 │ 號Ａ之華信 │
│    │分許  │六八號之│        │        │ 一式三聯     │ 銀行信用卡 │
│    │      │冠連通訊│        │        │              │            │
├──┼───┼────┼────┼────┼───────┼──────┤
│  │2.9.│台東市中│  39600 │行動電話│ 偽造「林玉樹 │ 持附表二編 │
│  │時許│興路三段│        │二支等物│ 」署押二枚。 │ 號Ａ之華信 │
│    │      │五九二號│        │        │ 一式二聯     │ 銀行信用卡 │
│    │      │之大潤發├────┼────┼───────┼──────┤
│    │      │        │  38000 │行動電話│ 偽造「林玉樹 │ 持附表二編 │
│    │      │        │        │二支等物│ 」署押二枚。 │ 號Ｅ之中國 │
│    │      │        │        │        │ 一式二聯     │ 信託信用卡 │
├──┼───┼────┼────┼────┼───────┼──────┤
│  │2.9.│台東市統│  39080 │香煙、洋│ 偽造「林玉樹 │ 持附表二編 │
│    │時│冠聯合超│        │煙、洋酒│ 」署押二枚。 │ 號Ｅ之中國 │
│    │分許  │級市場  │        │等物    │ 一式二聯     │ 信託信用卡 │
├──┼───┼────┼────┼────┼───────┼──────┤
│  │2.9.│台東市領│        │行動電話│ 刷卡後為店員 │ 持附表二編 │
│    │時│東百貨  │        │二支    │ 發覺係偽卡， │ 號Ｂ荷蘭銀 │
│    │分許│        │        │        │ 未於簽帳單上 │ 行信用卡， │
│    │      │        │        │        │ 簽名即逃逸。 │ 再刷編號Ｃ │
│    │      │        │        │        │              │ 第一銀行信 │
│    │      │        │        │        │              │ 用卡。     │
├──┴───┴────┴────┴────┴───────┴──────┤
├──┬───┬────┬────┬────┬───────┬──────┤
│  │9.│佐丹奴服│    500 │長褲一件│ 偽造「乙○○ │ 持附表二編 │
│    │時│飾店    │        │        │ 」署押二枚。 │ 號Ｊ之渣打 │
│    │分許  │        │        │        │ 一式二聯     │ 銀行信用卡 │
├──┼───┼────┼────┼────┼───────┼──────┤
│  │9.│寶雅生活│  14600 │化粧品等│ 偽造「乙○○ │ 持附表二編 │
│    │時│館      │        │        │ 」署押二枚。 │ 號Ｊ之渣打 │
│    │分許  │        │        │        │ 一式二聯     │ 銀行信用卡 │
├──┼───┼────┼────┼────┼───────┼──────┤
│  │9.│同上    │  32400 │化粧品等│ 偽造「乙○○ │ 持附表二編 │
│    │時│        │        │        │ 」署押二枚。 │ 號Ｊ之渣打 │
│    │分許  │        │        │        │ 一式二聯     │ 銀行信用卡 │
├──┼───┼────┼────┼────┼───────┼──────┤
│  │9.│桃園縣大│  18300 │各式香煙│ 刷卡後為店員 │ 持附表二編 │
│    │時│溪鎮之大│        │共五十條│ 發覺係偽卡， │ 號Ｊ之渣打 │
│    │分許  │興隆批發│        │        │ 即逃逸未簽名 │ 銀行信用卡 │
│    │      │購物廣場│        │        │              │            │
└──┴───┴────┴────┴────┴───────┴──────┘
附表四、（臺灣士林地方法院檢察署九十年度偵字第二八二○號）
┌──┬───┬─────┬───┬────────────────┐
│編號│時  間│刷卡金額  │用  途│   備   註                      │
├──┼───┼─────┼───┼────────────────┤
│  │2.14.│    538   │  購物│ 地點不詳                       │
│    │      │          │      │ 持偽造台北國際商銀信用卡       │
│    │      │          │      │ 卡號0000-0000-0000-0000        │
│    │      │          │      │ 信用卡背面簽「己○○」         │
│    │      │          │      │ 簽帳單一式二聯亦簽「己○○」   │
├──┼───┼─────┼───┼────────────────┤
│  │2.│   1360   │  購物│ 同上                           │
├──┼───┼─────┼───┼────────────────┤
│  │3.1.│    500   │  購物│ 同上                           │
├──┼───┼─────┼───┼────────────────┤
│  │3.1.│   6850   │  購物│ 同上                           │
├──┼───┼─────┼───┼────────────────┤
│  │3.1.│   2017   │  購物│ 同上                           │
├──┼───┼─────┼───┼────────────────┤
││3.1.│   7730   │  購物│ 同上                           │
├──┼───┼─────┼───┼────────────────┤
│  │3.1.│    718   │  購物│ 同上                           │
├──┼───┼─────┼───┼────────────────┤
│  │3.1.│   8316   │  購物│ 同上                           │
├──┼───┼─────┼───┼────────────────┤
│  │3.1.│   6754   │  購物│ 同上                           │
├──┼───┼─────┼───┼────────────────┤
│  │3.2.│   6750   │  住宿│ 同上，於台北縣淡水鎮○○路○段 │
│    │      │          │      │ 一二九號觀海樓旅館為警查獲     │
└──┴───┴─────┴───┴────────────────┘
附表五、（臺灣桃園地方法院檢察署九十年度偵字第四五五五號）
┌──┬───┬────┬────┬────────────────┐
│編號│時  間│刷卡金額│  用  途│   備   註                      │
├──┼───┼────┼────┼────────────────┤
│  │3.8.│   7700 │購買戒指│ 中壢市○○路三五七號太平洋百貨 │
│    │16.時許│        │一只、手│ 公司三樓之文華珠寶專櫃         │
│    │      │        │鍊一條  │ 持偽造台北銀行信用卡           │
│    │      │        │        │ 卡號0000-0000-0000-0000        │
│    │      │        │        │ 信用卡背面簽「己○○」         │
│    │      │        │        │ 簽帳單一式二聯亦簽「己○○」   │
├──┼───┼────┼────┼────────────────┤
│  │3.10.│  24300 │購買金鍊│ 同上                           │
│    │20.時│        │二條    │                                │
│    │分許  │        │        │                                │
├──┼───┼────┼────┼────────────────┤
│  │3.10.│  36626 │購買手鍊│ 同上，地點為同上百貨公司一樓   │
│    │      │        │二條    │ 鎮金店專櫃                     │
│    │      │        │        │ 嗣為警查獲                    │
└──┴───┴────┴────┴────────────────┘
附表六、（臺灣基隆地方法院檢察署九十年度偵字第一二八六號）
┌──┬───┬────┬────┬────────────────┐
│編號│時  間│刷卡金額│  用  途│   備   註                      │
├──┼───┼────┼────┼────────────────┤
│  │3.15.│  22800 │  購物  │ 遠東百貨桃園分公司             │
│    │15.時│        │        │ 持偽造台北銀行信用卡           │
│    │分許  │        │        │ 卡號0000-0000-0000-0000        │
│    │      │        │        │ 信用卡背面簽「己○○」         │
│    │      │        │        │ 簽帳單一式二聯亦簽「己○○」   │
├──┼───┼────┼────┼────────────────┤
│  │3.14.│   2520 │  購物  │ 桃園芝琳美蓉名店               │
│    │      │        │        │ 持偽造匯通銀行信用卡           │
│    │      │        │        │ 卡號0000-0000-0000-0000        │
│    │      │        │        │ 信用卡背面簽「己○○」         │
│    │      │        │        │ 簽帳單一式二聯亦簽「己○○」   │
├──┼───┼────┼────┼────────────────┤
│  │3.14.│   1000 │  加油  │ 桃園桂華加油站                 │
│    │      │        │        │ 同上偽造信用卡                 │
├──┼───┼────┼────┼────────────────┤
│  │3.15.│   2030 │  加油  │ 加昌加油站                     │
│    │０時│        │        │ 同上偽造信用卡                 │
│    │分許  │        │        │                                │
├──┼───┼────┼────┼────────────────┤
│  │3.14.│   5200 │  購買皮│ 大新皮鞋店                     │
│    │      │        │  鞋    │ 由賈雄群刷卡簽名               │
│    │      │        │        │ 持偽造匯通銀行信用卡           │
│    │      │        │        │ 卡號0000-0000-0000-0000        │
├──┼───┼────┼────┼────────────────┤
│  │3.15.│   1466 │  購買Ｃ│ 玫瑰唱片行桃園店               │
│    │13.時│        │  Ｄ唱片│ 持偽造匯通銀行信用卡           │
│    │分許  │        │        │ 卡號0000-0000-0000-0000        │
├──┼───┼────┼────┼────────────────┤
│  │3.15.│   9900 │  購買Ｄ│ 基隆市○○路達樂視公司         │
│    │時│        │  ＶＤ光│ 持偽造玉山銀行信用卡           │
│    │分許  │        │  碟機  │ 卡號0000-0000-0000-0000        │
├──┼───┼────┼────┼────────────────┤
│  │3.15.│   4480 │  購買Ｄ│ 基隆市百視達基隆安一店         │
│    │時│        │  ＶＤ光│ 持偽造玉山銀行信用卡           │
│    │分許  │        │  碟片  │ 卡號0000-0000-0000-0000        │
├──┼───┼────┼────┼────────────────┤
│  │3.15.│    878 │  購買Ｃ│ 玫瑰唱片行桃園店               │
│    │下午  │        │  Ｄ唱片│ 由賈雄群刷卡簽名               │
│    │      │        │        │ 持偽造寶島銀行信用卡           │
│    │      │        │        │ 卡號0000-0000-0000-0000        │
├──┼───┼────┼────┼────────────────┤
│  │3.1.│    630 │  加油  │ 北基加油站                     │
│    │      │        │        │ 持偽造富邦銀行信用卡           │
│    │      │        │        │ 卡號0000-0000-0000-0000        │
│    │      │        │        │ 信用卡背面簽「己○○」         │
│    │      │        │        │ 簽帳單上簽「曾黎民」署押       │
├──┼───┼────┼────┼────────────────┤
│  │3.13.│   1000 │  加油  │ 桂華加油站                     │
│    │      │        │        │ 持偽造大眾銀行信用卡           │
│    │      │        │        │ 卡號0000-0000-0000-0000        │
│    │      │        │        │ 信用卡背面簽「賈雄群」         │
│    │      │        │        │ 簽帳單上簽「許明志」署押       │
└──┴───┴────┴────┴────────────────┘
附表七、（臺灣屏東地方法院檢察署九十年度偵字第六六九一號）
（一）
┌──┬───┬────┬────┬────────────────┐
│編號│時  間│刷卡金額│  用  途│   備   註                      │
├──┼───┼────┼────┼────────────────┤
│  │5.13.│  50040 │購買金項│ 屏東市○○路之家樂福廣場       │
│    │12.時12.│        │鍊四條  │ 持偽造信用卡刷卡未得逞         │
│    │分許  │        │        │                                │
└──┴───┴────┴────┴────────────────┘
（二）查獲偽造信用卡：
┌──┬─────┬──────────┐
│編號│銀行名稱  │  卡    號          │
├──┼─────┼──────────┤
│  │華僑銀行  │0000-0000-0000-0000 │
├──┼─────┼──────────┤
│  │誠泰銀行  │0000-0000-0000-0000 │
├──┼─────┼──────────┤
│  │遠東商銀  │0000-0000-0000-0000 │
└──┴─────┴──────────┘
附錄：本案論罪科刑法條全文
刑法第二百十六條
行使第二百十條至第二百十五條之文書者，依偽造、變造文書或登載不實事項或使登
載不實事項之規定處斷。
刑法第二百十條
偽造、變造私文書，足以生損害於公眾或他人者，處五年以下有期徒刑。
刑法第二百十二條
偽造、變造護照、旅券、免許證、特許證及關於品行、能力、服務或其他相類之證書
、介紹書，足以生損害於公眾或他人者，處一年以下有期徒刑，拘役或三百元以下罰
金。
刑法第三百三十九條：
意圖為自己或第三人不法之所有，以詐術使人將本人或第三人之物交付者，處五年以
下有期徒刑、拘役或科或併科一千元（已提高十倍為一萬元）以下罰金。
以前項方法得財產上不法之利益或使第三人得之者，亦同。
前二項之未遂犯罰之。
